# 陈老师请教问题

提问人：shaneyu1981 时间：2013-03-26 10:30:34
陈老师，问一下，“在独立董事制度下，独立董事并不代表大股东或者提名股东的利益，而是维护公司的整体利益，同时应当更侧重于维护中小股东的利益，所以计算“多数成员”时，分子、分母均应按剔除独立董事后的成员人数计算”，若一个公司董事会成员 7 名，独立董事 4 名，大股东选派董事 2 名，另一股东选派 1 名，如按上述原则符合多数成员的条件（2/3=67%），但现实中却存在大股东很多经营决策无法实施单方面的控制，因此该“多数成员”的判断是否有些偏颇？

回答人：chenyiwei
这种看法在香港较为多见，在内地确实用得较少。一般情况下应考虑将独立董事也纳入分子分母的统计，尤其是当独立董事人数较多、占比较大的情况下。后来这个问题我们和财政部等监管部门有过沟通。